臺灣高雄地方法院刑事判決　　　　　100年度交簡上字第150號
上　訴　人
即　被　告　張泰成
上列上訴人即被告因公共危險案件，不服本院高雄簡易庭中華民
國100 年5 月19日99年度交簡字第2005號第一審刑事簡易判決（
聲請簡易判決處刑案號：99年度偵字第29748 號），提起上訴，
本院管轄之第二審合議庭判決如下：
    主  文
上訴駁回。
    事實及理由
一、按被告以外之人於審判外之陳述，雖不符合刑事訴訟法第15
    9 條之1 至第159 條之4 之規定，但經當事人於審判程序同
    意作為證據，法院審酌該言詞陳述或書面陳述作成時之情況
    ，認為適當者，亦得為證據。當事人、代理人或辯護人於法
    院調查證據時，知有第159 條第1 項不得為證據之情形，而
    未於言詞辯論終結前聲明異議者，視為有前項之同意，刑事
    訴訟法第159 條第1 項及第159 條之5 分別定有明文。查本
    判決下列所引用之各該被告以外之人於審判外之陳述，雖均
    屬傳聞證據，惟均經當事人於法院準備程序及審判期日中表
    示無意見，而不予爭執，且迄至言詞辯論終結前亦未再聲明
    異議，本院審酌此等證據資料製作時之情況，尚無違法不當
    及證明力明顯過低之瑕疵，亦認為以之作為證據應屬適當，
    故揆諸前開規定，應認前揭證據資料均例外有證據能力。
二、本案經本院審理結果，認原審判決認事用法及量刑均無不當
    ，應予維持，並引用原審判決書（含檢察官聲請簡易判決處
    刑書）所載之事實、證據及理由。
三、上訴人即被告張泰成上訴意旨以：被告目前擔任保全工作，
    月薪僅1 萬8 千元，要賠償被害人，還要繳交機車貸款，且
    被告亦因本案而有腳部骨折情形，正在療養中，被告也改過
    ，認真工作，請法官能給予被告自新機會，撤銷原判決，並
    給予緩刑或輕判等語。
四、按量刑輕重，係屬事實審法院得依職權自由裁量之事項，苟
    已斟酌刑法第57條所定各款所列情狀而未逾越法定刑度，亦
    未濫用其權限，即不得任意指摘為違法，此有最高法院72年
    台上字第6696號、75年台上字第7033號判例意旨可資參照。
    是以，法官量刑時，如無裁量逾越或裁量濫用之明顯違法情
    事，自不得擅加指摘其違法或不當。
五、本件被告犯罪事證既屬明確，原審依刑事訴訟法第449 條第
    1 項前段、第3 項、第454 條第2 項，刑法第185 條之3 等
    規定，並審酌被告於飲酒後呼氣酒精濃度達每公升1.12毫克
    ，顯已無法安全駕駛之情形下，仍貿然騎車上路，且被告前
    於90年間有2 次不能安全駕駛動力交通工具犯行，嗣於99年
    7 月間，再因不能安全駕駛動力交通工具犯行，經本院判處
    有期徒刑3 月確定，有臺灣高等法院被告前案紀錄表1 份在
    卷可憑，被告此次再犯，顯然無視於其他參與道路交通之不
    特定人生命、身體及財產安全，復參酌被告犯後坦承犯行，
    並已就過失傷害部分與被害人駱素珍達成和解，暨其犯罪動
    機、目的及造成之危險等一切情狀，量處有期徒刑6 月，併
    依刑法第41條第1 項前段、刑法施行法第1 條之1 第1 項等
    規定，諭知以新臺幣1 千元折算1 日之易科罰金折算標準，
    其認事用法核無違誤，量刑亦屬妥適。被告上訴意旨未指摘
    原判決有何不當，僅以上開個人事由及量刑過重為由提起上
    訴，請求給予緩刑或從輕量刑云云，依上開判例意旨，為無
    理由，應予駁回。
據上論斷，應依刑事訴訟法第455 條之1 第1 項、第3 項、第36
8 條，判決如主文。
本案經檢察官張雅婷到庭執行職務。
中    華    民    國   100    年    7     月    29    日
                        交通法庭  審判長法  官  黃宗揚
                                        法  官  高瑞聰
                                        法  官  陳芸珮
以上正本證明與原本無異。
不得上訴。
中    華    民    國   100    年    7     月    29    日
                                        書記官  楊茵如